臺灣新北地方法院刑事判決
110年度簡上字第413號
上  訴  人
即  被  告  楊立維


上列上訴人即被告因詐欺案件，不服中華民國110年8月10日本院
110年度簡字第2709號第一審簡易判決（原聲請簡易判決處刑案
號：臺灣新北地方檢察署110年度調偵字第534號），提起上訴，
本院管轄第二審之合議庭判決如下：
    主  文
上訴駁回。
    事實及理由
一、本案經本院管轄第二審之合議庭審理結果，認原審判決以上
    訴人即被告楊立維所為係犯刑法第339條第1項之詐欺取財罪
    ，事證明確，並援引刑事訴訟法第449條第1項前段、第3項
    、第454條第2項，刑法第339條第1項、第41條第1項前段，
    刑法施行法第1條之1，判處被告有期徒刑4月，如易科罰金
    ，以新臺幣（下同）1,000元折算1日，其認事用法均無違誤
    ，量刑亦屬妥適，應予維持，除於證據欄內補充「被告於本
    院審理時之自白」外，其餘均引用如附件所示第一審刑事簡
    易判決書記載之事實、證據及理由。
二、被告上訴意旨略以：伊承認犯罪，但有按時還告訴人林欣霓
    錢，伊覺得原審判太重，希望可以從輕量刑，故提起本件上
    訴等語。
三、按量刑之輕重，係事實審法院得依職權自由裁量之事項，茍
    已斟酌刑法第57條各款所列情狀而未逾越法定刑度，則不得
    遽指為違法；又刑罰之量定屬法院自由裁量之職權行使，但
    仍應審酌刑法第57條所列各款事由及一切情狀，為酌量輕重
    之標準，並非漫無限制，在同一犯罪事實與情節，如別無其
    他加重或減輕之原因，下級法院量定之刑，亦無過重或失輕
    之不當情形，則上級法院對於下級法院之職權行使，原則上
    應予尊重（最高法院72年台上字第6696號、85年度台上字第
    2446號判決意旨參照）。從而，刑之量定係實體法上賦予法
    院得為自由裁量之事項，倘法院未有逾越法律所規定之範圍
    ，或濫用其權限，即不得任意指摘為違法。
四、經查，本案原審於量刑時，已依刑法第57條規定，具體審酌
    依卷附臺灣高等法院被告前案紀錄表被告前已因同類型之詐
    欺案件經法院判刑在案，仍不知悔改，不思以正當方式獲取
    所需，竟再以如犯罪事實所載之訛詐方式使告訴人交付財物
    ，所為實有不該，兼衡其素行、犯罪動機、目的、手段，犯
    罪所生損害程度，暨其智識程度、家庭經濟狀況，已與告訴
    人達成調解（見110調偵534號卷第1頁新北市三重區公所110
    年1月22日新北重民字第1102104233號函），以及其犯後態
    度等一切情狀，而為刑之量定，其量刑既未逾越法定刑度，
    又無濫用自由裁量之權限，於法並無不合，亦無過重之情形
    。至於告訴人於本院準備程序中陳述被告均有按時還錢，目
    前尚欠款60,000元等詞，而經被告於本院審理時陳報其已將
    所欠餘款60,000元全部還清等情，有轉帳證明1份附卷可憑
    ，惟上開犯罪所生損害、被告與告訴人業已成立調解及被告
    之犯後態度等節，業經原審詳述並作為本案被告量刑之基礎
    ，已如前述，從而，被告猶以前詞指摘原審量刑過重，尚難
    認為有據，其上訴為無理由，應予駁回。
據上論斷，應依刑事訴訟法第455條之1第1項、第3項、第368條
、第373條，判決如主文。
本案經檢察官洪松標偵查後聲請簡易判決處刑，於上訴後，由檢
察官顏汝羽在本審到庭執行公訴。
中　　華　　民　　國　　111 　年　　1 　　月　　11　　日
                  刑事第七庭  審判長法  官  彭全曄

                                    法  官  劉思吟

                                    法  官  白承育
上列正本證明與原本無異。
不得上訴。
                                    書記官  馬韻凱
中　　華　　民　　國　　111 　年　　1 　　月　　17　　日
附錄本案論罪科刑法條全文：
中華民國刑法第339條
意圖為自己或第三人不法之所有，以詐術使人將本人或第三人之
物交付者，處五年以下有期徒刑、拘役或科或併科五十萬元以下
罰金。
以前項方法得財產上不法之利益或使第三人得之者，亦同。
前二項之未遂犯罰之。
附件：本院110年度簡字第2709號簡易判決。
臺灣新北地方法院刑事簡易判決
                                     110年度簡字第2709號
聲　請　人　臺灣新北地方檢察署檢察官
被　　　告　楊立維  男（民國00年0月00日生）
                    身分證統一編號：Z000000000號
                    住新北市○○區○○街000巷00號4樓
上列被告因詐欺案件，經檢察官聲請以簡易判決處刑（110年度
調偵字第534號），本院判決如下：
   主  文
楊立維犯詐欺取財罪，處有期徒刑肆月，如易科罰金，以新臺幣
壹仟元折算壹日。
    事實及理由
一、犯罪事實：
    楊立維於民國（下同）109年3月間某日，使用暱稱「阿霖」
    於交友軟體「探探」認識林欣霓後，竟意圖為自己不法之所
    有，基於詐欺取財之接續犯意，向林欣霓佯稱，其從事賭場
    放高利貸，林欣霓可以共同投資賭場賺取高額利息云云，致
    林欣霓陷於錯誤，接續於附表一所示之時間，使用其所有之
    國泰世華銀行帳戶（帳號：000000000000號，下稱國泰帳戶
    ）及彰化銀行帳戶（帳號：00000000000000號，下稱彰銀帳
    戶），匯款如附表一所示之金額至楊立維之不知情母親周文
    娟所有之中華郵政三重中正路郵局帳戶（帳號：0000000000
    0000號，下稱郵局帳戶；周文娟交付帳戶予楊立維涉犯幫助
    詐欺罪部分，業經臺灣新北地方檢察署檢察官以110年度調
    偵字第534號為不起訴處分確定）共新臺幣（下同）358,000
    元，另於同年6月15日，由楊立維帶同林欣霓至家樂福刷卡
    購買20,000元之禮物卡當作投資款。而楊立維為取信林欣霓
    ，便以上開周文娟所有之郵局帳戶及無卡存款之方式，於附
    表二所示之時間假意匯回附表二所示之款項共109,000元，
    作為所謂投資之利息（本院另按：告訴人雖於偵查中提供其
    國泰帳戶之交易明細，稱其於109年6月10日有轉帳8,500元
    至中國信託銀行000-000000000000號帳戶；6月15日有轉帳1
    3,000元至中國信託銀行000-000000000000號帳戶，又稱被
    告有以中國信託銀行000-000000000000號帳戶於4月14日、5
    月4日、5月5日轉帳1,000、3,000、3,000、12,000元至告訴
    人之國泰帳戶；於4月7日、4月8日、4月9日以台北富邦銀行
    000-0000 00000000號帳戶轉帳1,000元、1,500元、1,500元
    至告訴人之國泰帳戶；於4月22日以中國信託銀行000-00000
    0000000號帳戶轉帳16,000元、5,000元至告訴人之國泰帳戶
    ；於4月13日、4月15日、4月16日、4月20日、4月22日、4月
    23日、4月27日、4月30日、5月11日、5月21日、5月25日、6
    月1日有以現金存入之方式存入2,500元、1,000元、1,000元
    、1,000元、1,000元、1,000元、1,000元、2,000元、4,000
    元、10,000元、30,000元、5,000元、30,000元至告訴人之
    國泰帳戶【見109偵40992號卷第107至110頁存摺內頁影本、
    第112至113頁交易明細表】，然遍查全案卷證，並無證據可
    以證明上開中國信託銀行000-000000000000號、000-000000
    000000號、000-000000000000號、000 -000000000000號帳
    戶；台北富邦銀行000-000000000000號帳戶係被告之帳戶，
    亦無證據可以證明被告有於上開時間以現金存入之方式將款
    項存入告訴人之國泰帳戶內，且聲請人復未舉實以證，依罪
    疑惟輕之原則，自應為對被告有利之認定，應認告訴人僅有
    於附表一所示之時間轉入附表一所示之金額至被告母親之郵
    局帳戶內；被告亦僅有於附表二所示之時間轉入附表二所示
    之金額至告訴人之國泰帳戶內）。嗣林欣霓察覺有異，要求
    楊立維返還本金，楊立維以公司年輕人賭輸，林欣霓投資之
    本金已賠光云云，拒絕返還，林欣霓始知受騙。
二、證據要目：
㈠、被告楊立維於警詢中之供述及偵查中之自白。
㈡、告訴人林欣霓於警詢及偵查中之指訴。
㈢、證人周文娟於警詢中之證述。
㈣、告訴人與被告之LINE對話截圖。
㈤、告訴人提供之國泰世華銀行豐原分行活期儲蓄存款存摺封面
    及內頁影本、彰化銀行活期儲蓄存款存摺鋒面及內頁影本各
    1份；國泰世華銀行自動櫃員機交易明細表3份、郵政自動櫃
    員機交易明細表1份；國泰世華商業銀行存匯作業管理部110
    年7月29日國世存匯作業字第1100111635號函暨所附交易明
    細表、中華郵政股份有限公司110年7月28日儲字第11002014
    37號函暨所附證人周文娟之客戶歷史交易清單各1份。
三、論罪科刑：
㈠、核被告所為，係犯刑法第339條第1項之詐欺取財罪。又被告
    係基於單一詐欺取財之目的，於如下附表一所示密接之時間
    ，以投資賭場賺取高額利息為由，接續對同一告訴人林欣霓
    施用詐術，侵害同一法益，各行為之獨立性薄弱，依一般社
    會通念，難以強行分開，應評價為數個舉動之接續進行，為
    接續犯，而論以一罪。
㈡、爰依刑法第57條規定，以行為人之責任為基礎，審酌被告前
    已因同類型之詐欺案件經法院判刑在案（見卷附臺灣高等法
    院被告前案紀錄表），仍不知悔改，不思以正當方式獲取所
    需，竟再以如犯罪事實所載之訛詐方式使告訴人交付財物，
    所為實有不該，兼衡其素行、犯罪動機、目的、手段，犯罪
    所生損害程度，暨其智識程度、家庭經濟狀況，已與告訴人
    達成調解（見110調偵534號卷第1頁新北市三重區公所110年
    1月22日新北重民字第1102104233號函），以及其犯後態度
    等一切情狀，量處如主文所示之刑，並諭知易科罰金之折算
    標準。末按犯罪所得已實際合法發還被害人者，不予宣告沒
    收或追徵；宣告前2條之沒收或追徵，有過苛之虞、欠缺刑
    法上之重要性、犯罪所得價值低微，或為維持受宣告人生活
    條件之必要者，得不宣告或酌減之。刑法第38條之1第5項、
    第38條之2第2項分別定有明文。經查，被告為本案犯行之犯
    罪所得為249,000元（訛詐之358,000元扣除已返還告訴人之
    109,000元），惟被告業與告訴人達成調解，被告需按月給
    付10,000元予告訴人共13個月（即賠償告訴人130,000元）
    ，雖未全額賠償，然被告既已成功與告訴人達成調解，堪認
    告訴人因本案所受之損害已獲填補，被告已未保有其犯罪所
    得，合法財產秩序已獲回復而趨圓滿，而參酌刑法第38條之
    1規定旨在避免被告因犯罪而坐享犯罪所得，顯失公平正義
    ，而無法預防犯罪，並保障被害人因犯罪所生之求償權（詳
    參刑法第38條之1之立法理由），應認若再宣告沒收此一犯
    罪所得，將使被告承受有過度之不利益，顯現過苛虞狀，爰
    依修正後刑法第38條之2第2項規定，不予宣告沒收或追徵其
    犯罪所得。附帶說明。
四、依刑事訴訟法第449條第1項前段、第3項、第454條第2項，
    刑法第339條第1項、第41條第1項前段，刑法施行法第1條之
    1，逕以簡易判決處刑如主文。
五、如不服本判決，得於判決送達之日起20日內向本院提出上訴
    狀，上訴於本院第二審合議庭（須附繕本）。
中　　華　　民　　國　 110　　年　　8 　　月　　10　　日
                  刑事第二十六庭法  官  黎錦福
上列正本證明與原本無異。
                                書記官  羅采蘋
中　　華　　民　　國　 110　　年　　8 　　月　　10　　日
 附表一：林欣霓轉帳至周文娟郵局帳戶部分

編號 轉帳時間（109年） 轉帳帳戶 轉入帳戶 轉帳金額（新臺幣） 1 4月6日 國泰帳戶 周文娟之郵局帳戶 30,000元 2 4月7日 同上 同上 20,000元 3 4月24日 同上 同上 30,000元 4 4月28日 同上 同上 10,000元 5 5月20日 同上 同上 30,000元 6 5月22日 同上 同上 20,000元 7 5月23日 同上 同上 5,000元 8 6月1日 同上 同上 60,000元 9 6月1日 同上 同上 10,000元 10 6月5日 同上 同上 30,000元 11 6月13日 同上 同上 30,000元 12 6月15日 同上 同上 30,000元 13 6月15日 同上 同上 30,000元 14 6月20日 彰銀帳戶 同上 23,000元 共計 358,000元    
附表二：被告匯回林欣霓國泰帳戶部分

編號 轉帳時間 轉帳帳戶 轉入帳戶 轉帳金額 1 5月21日 周文娟之郵局帳戶 林欣霓之國泰帳戶 1,500元 2 6月1日 同上 同上 12,500元 3 6月5日 無卡存款 同上 30,000元 4 6月9日 無卡存款 同上 5,000元 5 6月10日 周文娟之郵局帳戶 同上 30,000元 6 6月10日 無卡存款 同上 30,000元 共計 109,000元    
附錄本案論罪科刑法條全文：
中華民國刑法第339 條
意圖為自己或第三人不法之所有，以詐術使人將本人或第三人之
物交付者，處五年以下有期徒刑、拘役或科或併科五十萬元以下
罰金。
以前項方法得財產上不法之利益或使第三人得之者，亦同。
前二項之未遂犯罰之。